福建金門地方法院民事裁定
110年度消債更字第11號
債  務  人  楊建榮  
代  理  人  簡銘昱律師（法扶律師）                      
上列當事人因聲請更生事件，本院裁定如下：
    主    文
債務人楊建榮自中華民國一一○年十二月十日下午二時起開始更
生程序。
命司法事務官進行本件更生程序。
    理    由
一、聲請意旨略以：伊之收入不足以清償無擔保或無優先權債務
    新臺幣（下同） 155萬34元，前曾向最大債權金融機構臺灣
    新光商業銀行股份有限公司請求協商債務清償方案而不成立
    。伊每月收入約2萬4仟餘元，扣除每月必要開銷剩餘1萬多
    元，已難清償債務，爰請求准予裁定開始更生程序等語。
二、按債務人不能清償債務或有不能清償之虞，且無擔保或無優
    先權之債務總額未逾1,200萬元者，於法院裁定開始清算程
    序或宣告破產前，得向法院聲請更生；又法院開始更生程序
    之裁定，應載明其年、月、日、時，並即時發生效力。消費
    者債務清理條例第3條、第42條第1項、第45條第1項分別定
    有明文。　　
三、查債務人主張之前揭事實，業據提出財產及收入狀況說明書
    、勞工保險被保險人投保資料表、財團法人金融聯合徵信中
    心查詢當事人綜合信用報告回覆書、108至109 年度綜合所
    得稅各類所得資料清單、戶籍謄本、郵政存簿儲金簿及臺灣
    企銀綜合存款存摺封面及內頁、收入明細影本等為佐（見本
    院司消債調卷、消債更卷第37至45頁），經核閱屬實。是債
    務人目前任職新研租車有限公司，每月收入約2萬4,484元（
    見本院消債更卷第45頁），名下別無其他財產。惟債務人負
    擔之債務依債權人清冊所載155萬34元（見本院司消債調卷
    ），以債務人自陳其每月可清償8,939元（見本院消債更卷
    第29頁）計算，至少需約15年（計算式：155萬34÷8,939÷12
    ≒15）始能清償完畢，而債務人現已58歲（民國52年生，見
    本院消債更卷第39頁），至勞工強制退休年齡65歲僅餘7年
    之一般通常所認仍有勞動能力期間，是以債務人所陳還款數
    額經換算尚仍需15年還款期間，斯時債務人已73歲，顯見債
    務人之收入扣除必要支出後，已不足清償其所積欠之債務。
    是其主張無擔保或無優先權之債務總額未逾1,200萬元，且
    已不能清償，堪信屬實。此外，債務人尚無經法院裁定開始
    清算或宣告破產之情事，亦查無消費者債務清理條例第6條
    第3項、第8條或第46條各款所定應駁回其更生聲請之事由存
    在，則債務人聲請更生即屬有據，應予准許，爰裁定如主文
    第1項所示。
四、又法院開始更生程序後，得命司法事務官進行更生程序，消
    費者債務清理條例第16條第1項亦有明文，爰併裁定如主文
    第2項所示。
中　　華　　民　　國　　110 　年　　12　　月　　10　　日
                  民事第二庭  法  官  黃佩穎
以上正本係照原本作成。
本件不得抗告。
本裁定已於110年12月10日下午2時公告。
中　　華　　民　　國　　110 　年　　12　　月　　10　　日
                              書記官  李偉民